【裁判字號】    99,司,137
【裁判日期】    990929
【裁判案由】    選派清算人
【裁判全文】
臺灣臺北地方法院民事裁定               99年度司字第137號
聲  請  人  財政部台北市國稅局
法定代理人  凌忠嫄
相  對  人  瑪其衛國際有限公司
清  算  人  甲○○原名：張翊.
上列聲請人聲請選派清算人事件，本院裁定如下：
    主  文
選派甲○○（原名：張翊瑩；民國○○○年○○月○日生，身分
證統一編號：Ｚ000000000號）為瑪其衛國際有限公司之清算人。
聲請程序費用新台幣壹仟元由瑪其衛國際有限公司負擔。
    理  由
一、本件聲請意旨略以：相對人欠繳營利事業所得稅及營業稅新
    台幣（下同） 2,685,958元（包括本稅、滯納金、滯怠報金
    及至民國 99年7月28日之滯納利息），因該公司業經臺北市
    政府96年10月9日府產商字第09637861400號函廢止登記在案
    ，而其唯一董事及股東吳俊誼又主張其與相對人公司間董事
    之委任關係暨股東關係亦經本院於 97年4月17日以96年度訴
    字第9999號民事判決確認均不存在在案，該判決並已於97年
    7月1日確定。該公司章程並無選定清算人之規定，股東會亦
    未選任清算人，致聲請人寄與相對人之繳款書無人收受而無
    法送達，為欠稅清理必要，爰依公司法第 113條準用同法第
    81條之規定，以利害關係人身份聲請本院選派清算人等語。
二、按解散之公司除因合併、分割或破產而解散外，應行清算，
    為公司法第24條所明定，此規定於公司經中央主管機關撤銷
    或廢止登記者，準用之，同法第26條之 1規定甚明。又按無
    限公司之清算，以全體股東為清算人，但本法或章程另有規
    定或經股東決議，另選清算人者，不在此限；由股東全體清
    算時，股東中有死亡者，清算事務由其繼承人行之；繼承人
    有數人時，應由繼承人互推一人行之；不能依第79條規定定
    其清算人時，法院得因利害關係人之聲請，選派清算人，公
    司法第79條、第80條、第81條分別定有明文。上開規定於有
    限公司之清算程序準用之，則為同法第 113條所明定。準此
    ，當有限公司進入清算程序時，如該公司章程未明定清算人
    ，股東亦未決議選任清算人，即由全體股東為法定清算人，
    須全體股東均不能任清算人，法院始得依利害關係人之聲請
    選派之。
三、經查，第三人吳俊誼曾為相對人唯一董事及股東，惟其與相
    對人公司間之董事及股東關係均經本院於 97年4月17日以96
    年度訴字第9999號民事判決確認均不存在在案，此業據聲請
    人提出相對人公司之變更事項登記卡、公司章程、96年度訴
    字第9999號民事判決、確定證明書、欠稅總歸戶查詢情形表
    、財產歸屬資料清單等件為證，堪信為真。而相對人公司既
    已經廢止登記，其是否尚有積極財產存在，仍有疑問，自堪
    認為處理相對人公司之未了結事務，以儘速消滅其法人格，
    應有進行清算之實益及必要。本院審酌甲○○為相對人公司
    原負責人即第三人李純之小姑，亦係由其介紹第三人陳彥霖
    向第三人李純購買相對人公司之股權，有前開民事判決影本
    在卷為憑，且為進行清算事務所需用相對人公司之公司資料
    ，亦以其最具接近資料之可能，為此堪認選派甲○○為相對
    人公司之清算人，應屬妥適。
四、依非訟事件法第24條、第175條第3項，裁定如主文。
中    華    民    國    99    年    9     月    29    日
                  民事第六庭    法  官  林麗真
以上正本係照原本作成
本裁定不得聲明不服
中    華    民    國    99    年    9     月    29    日
                                書記官  黃靖雅

司法院資訊處製作；財團法人民間司法改革基金會備份。
